【裁判字號】    98,訴,1476
【裁判日期】    990324
【裁判案由】    違反毒品危害防制條例
【裁判全文】
臺灣屏東地方法院刑事判決              98年度訴字第1476號
公  訴  人  臺灣屏東地方法院檢察署檢察官
被      告  甲○○
上列被告因違反毒品危害防制條例案件，經檢察官提起公訴（98
年度毒偵字第1786號、98年度毒偵字第1910號），被告就被訴事
實為有罪之陳述，本院裁定行簡式審判程序，判決如下：
    主  文
甲○○施用第一級毒品，處有期徒刑捌月。又施用第一級毒品，
處有期徒刑捌月。又施用第二級毒品，處有期徒刑肆月。應執行
有期徒刑壹年肆月。
    事  實
一、甲○○前於民國94年間因施用毒品案件，經本院以94年度毒
    聲字第517 號裁定送觀察、勒戒後，認無繼續施用毒品傾向
    ，於94年12月5 日觀察、勒戒執行完畢釋，由臺灣屏東地方
    法院檢察署檢察官以94年度毒偵緝字第100 號、94年度毒偵
    字第2923號不起訴處分確定。詎甲○○猶不知悛悔，於觀察
    、勒戒執行完畢釋放後5 年內，復基於施用第一級毒品海洛
    因之犯意，於98年7 月15日某時，在其所居住位於屏東縣高
    樹鄉○○村○○路50之8 號之住處，以將第一級毒品海洛因
    加水再以注射針筒注入體內之方式，施用第一級毒品海洛因
    1 次，於98年7 月16日9 時40分許，在高雄縣美濃鎮○○街
    23-1號旁，因形跡可疑為警盤查，經警見其手臂有注射痕跡
    向其詢問，甲○○乃坦承施用毒品並同意採尿送驗而查獲。
    。甲○○另基於施用第一級毒品海洛因、第二級毒品甲基安
    非他命之犯意，於98年10月5 日某時，在上開住處，先以上
    開方式施用第一級毒品海洛因，後以將第二級毒品甲基安非
    他命置於玻璃球內加熱燒烤再吸食所產生煙霧之方式，施用
    第二級毒品甲基安非他命1 次，於98年10月6 日15時54分，
    因受保護管束至臺灣屏東地方法院檢察署接受採尿送驗呈甲
    基安非他命及嗎啡陽性反應而查獲。
二、案經高雄縣政府警察局旗山分局報請臺灣高雄地方法院檢察
    署檢察官呈請臺灣高等法院高雄分院檢察署令轉臺灣屏東地
    方法院檢察署檢察官偵查起訴，及臺灣屏東地方法院檢察署
    檢察官主動簽分偵辦。
    理  由
一、本件被告甲○○所犯係死刑、無期徒刑、最輕本刑為3 年以
    上有期徒刑以外之罪，其於準備程序中就被訴事實為有罪之
    陳述，經法官告知簡式審判程序之旨，並聽取當事人之意見
    後，本院認為適宜由受命法官獨任進行簡式審判程序。
二、上揭事實，業據被告甲○○於警詢時及本院審理時坦承不諱
    ，且被告為警於98年7 月16日所採集之尿液檢體，經送請臺
    灣檢驗科技股份有限公司以酵素免疫分析法及氣相層析質譜
    儀法檢驗，結果呈嗎啡陽性反應，有該公司濫用藥物尿液檢
    驗報告1 紙在卷足憑（見高縣旗警真移字第0980008758號卷
    第6 頁）；被告於98年10月6 日經採集之尿液檢體，經送請
    臺灣檢驗科技股份有限公司以酵素免疫分析法及氣相層析質
    譜儀法檢驗，結果呈甲基安非他命及嗎啡陽性反應，有該公
    司濫用藥物尿液檢驗報告1 紙在卷足憑（見98年度毒偵字第
    1910號卷第2 頁），堪信被告上開自白確與事實相符。又被
    告先前如事實欄所載，其於94年間因施用毒品案件，經本院
    以94年度毒聲字第517 號裁定送觀察、勒戒後，認無繼續施
    用毒品傾向，於94年12月5 日觀察、勒戒執行完畢釋，由臺
    灣屏東地方法院檢察署檢察官以94年度毒偵緝字第100 號、
    94年度毒偵字第2923號不起訴處分確定等情，有臺灣高等法
    院被告前案紀錄表在卷足憑，本件事證已臻明確，被告於觀
    察、勒戒執行完畢釋放後5 年內，再犯本件施用第一級毒品
    海洛因及第二級毒品甲基安非他命之犯行洵堪認定。
三、查海洛因為毒品危害防制條例第2 條第2 項第1 款明定之第
    一級毒品；甲基安非他命為同條例第2 條第2 項第2 款明定
    之第二級毒品，均不得持有及施用，核被告甲○○所為，係
    犯該條例第10條第1 項之施用第一級毒品罪及同條第2 項之
    施用第二級毒品罪。其施用前持有第一級毒品海洛因及第二
    級毒品甲基安非他命之低度行為，應分別為其施用第一級毒
    品海洛因及第二級毒品甲基安非他命之高度行為所吸收，不
    另論罪。被告所犯施用第一級毒品罪及施用第二級毒品罪3
    罪間，犯意個別、行為互殊，應予分論併罰。爰審酌被告前
    經觀察、勒戒後，仍未戒斷其施用毒品之惡習，並參酌其素
    行狀況、犯罪之動機、目的、手段、所生戕害其身心情形及
    犯罪後坦承犯行，態度尚非惡劣等一切情狀，分別就其施用
    第一級毒品海洛因及第二級毒品甲基安非他命犯行，量處如
    主文所示之刑，並定其應執行之刑，以資懲儆。
據上論斷，應依刑事訴訟法第299 條第1 項前段、第273 條之1
第1 項，毒品危害防制條例第10條第1 項、第2 項，刑法第11條
前段、第51條第5 款，判決如主文。
本案經檢察官任亭到庭執行職務。
中    華    民    國    99    年    3     月    24    日
                  刑事第五庭    法  官  林家聖
以上正本證明與原本無異。
如不服本判決應於收受判決後10日內向本院提出上訴書狀，並應
敘述具體理由；其未敘述上訴理由者，應於上訴期間屆滿後20日
內向本院補提理由書（均須按他造當事人之人數附繕本）「切勿
逕送上級法院」。
中    華    民    國    99    年    3     月    24   日
                                書記官  邱郁芸
附錄本判決論罪科刑法條全文：
毒品危害防制條例第10條
施用第一級毒品者，處六月以上五年以下有期徒刑。
施用第二級毒品者，處三年以下有期徒刑。

司法院資訊處製作；財團法人民間司法改革基金會備份。
